臺灣板橋地方法院交通事件裁定　　　　 96年度交聲字第893號
原處分機關　交通部公路總局臺北區監理所蘆洲監理站
異　議　人
即受處分人　甲○○
上列異議人即受處分人因違反道路交通管理處罰條例案件，對於
交通部公路總局臺北區監理所蘆洲監理站於民國96年6月14 日所
為之處分（原處分案號：北監蘆字第裁46-AEU378433號）聲明異
議，本院裁定如下：
    主  文
異議駁回。
    理  由
一、原處分機關處分意旨略以：異議人即受處分人甲○○駕駛車
    牌號碼HSQ-933號重型機車，於民國95年12月5日12時45分許
    ，在臺北市○○○路46巷45號口，經臺北市政府警察局交通
    警察大隊警員舉發「左方車未讓右方車先行」違規，並移送
    原處分機關，原處分機關即依道路交通管理處罰條例第45條
    第9款，裁處異議人即受處分人罰鍰新臺幣（下同）600元，
    並依第63條記違規點數1點。罰鍰限於96年7月14日前繳納，
    並註明上開罰鍰逾期不繳納之處分。
二、異議人即受處分人異議意旨則以：其駕駛車牌號碼HSQ- 933
    號重型機車，車上載有5 加崙油漆，行車無法快。其車行至
    路口時，看到有車至即減速，對方機車不減速，反而加速衝
    撞，要把其撞倒，惟因異議人即受處分人車載重物，對方因
    而車倒，為此聲明異議，請求撤銷原處分云云。
三、按汽車駕駛人，爭道行駛有支線道車不讓幹線道車先行。少
    線道車不讓多線道車先行。車道數相同時，左方車不讓右方
    車先行者，處新臺幣（下同）600元以上1,800元以下罰鍰，
    道路交通管理處罰條例第45條第9 款定有明文；而汽車駕駛
    人駕駛汽車違反道路交通管理處罰條例第45條規定者，除應
    依該條所規定之罰鍰處罰外，並予記違規點數1 點，同條例
    第63條第1項第1款亦定有明文。
四、經查：
（一）異議人即受處分於95年12月5日12時25 分許，駕駛車牌號
      碼HSQ-933號重型機車由臺北市○○街180巷由北往南方向
      行經肇事路口時，與沿致遠一路46巷由西向東方向，由方
      碧雲所駕駛之車牌號碼CQT-181 號重型機車左側車身發生
      擦撞之事實，有臺北市政府警察局舉發違反道路交通管理
      事件通知單、臺北市政府警察局北投分局交通分隊交通違
      規事件答辯報告書、臺北市政府警察局北投分局96年5 月
      21日北市警投分交字第09630998900 號函、臺北市政府警
      察局交通警察大隊道路交通事故初步分析研判表、道路交
      通事故現場圖、北投分局交通分隊A3類道路交通事故調查
      報告表、方碧雲及異議人即受處分人之臺北市政府警察局
      北投分局交通分隊交通事故談話紀錄表影本各乙份及雙方
      車損照片影本4 幀在卷可稽，且為異議人即受處分人所不
      爭執。
（二）本件肇事現場臺北市○○街180巷及致遠一路46 巷之交岔
      路口，係無號誌、無標誌且未劃分支幹道及事故當時異議
      人及受處分人所駕車牌號碼HSQ-933 號重型機車，相對於
      沿致遠一路46巷西向東行駛之車牌號碼CQT-181 號重型機
      車，係屬左方來車等情，有北投分局道路交通事故現場圖
      在卷可稽。本件事故現場既為未劃分幹、支線道之交岔路
      口，且臺北市○○街180巷及致遠一路46 巷之車道數相同
      ，異議人及受處分人駕車行經該交岔路口，相對於沿致遠
      一路46巷西向東行駛之車輛，既屬左方來車，依首揭規定
      ，即應提高注意並禮讓致遠一路46巷西向東行駛行駛之車
      輛。
（三）而依被害人方碧雲於95年12月17日於臺北市政府警察局北
      投分局交通分隊詢問中業已證稱：其駕駛車牌號碼
      CQT-181 號重型機車沿致遠一路46巷由西往東方向行駛，
      至肇事地點，突然間左側1 部機車右前車頭撞擊其機車左
      側中間，致其車倒地等語。參諸卷附之車損照片所示，被
      害人所騎乘之車牌號碼CQT-181 號重型機車車損位置係在
      左側車身，而異議人即受處分人所騎乘之車牌號碼
      HSQ-933 號重型機車車損部位則在右前車頭部位，核與被
      害人前開陳述內容相符。則依前開證據所示，顯係異議人
      即受處分人騎乘機車在無號誌之交岔路口，左方車未讓右
      方車先行，因而撞擊被害人所騎乘之機車左側車身。異議
      人即受處分人雖辯稱乃是被害人機車不減速，反加速衝撞
      其機車，要將之撞倒云云。惟被害人所騎乘之前開車牌號
      碼CQT-181 號重型機車車頭部位並無損壞，異議人即受處
      分人騎乘之車牌號碼HSQ-933 號重型機車右側車身復無損
      壞，倘確係被害人加速衝撞異議人即受處分人騎乘之機車
      ，何以被害人機車之車頭部位，異議人即受處分人機車右
      側車身部位均無損壞？足徵異議人即受處分人前開所辯，
      與客觀之事實不符，尚難採信。況依異議人即受處分人於
      異議狀之記載，其車行至路口時，看有車至，即減速等語
      ，從而異議人即受處分人即明知被害人騎乘之機車由右方
      而來。按行至無號誌或號誌故障而無交通指揮人員指揮之
      交岔路口，同為直行車或轉彎車者，左方車應暫停讓右方
      車先行，道路交通安全規則第102 條第1 項第2 款定有明
      文，從而左方車應負擔暫停讓右方車先行之義務，則異議
      人即受處分人縱使有減速，仍然未讓右方車先行，以致肇
      事。
五、綜上所述，本件異議人即受處分人確有上揭違規事實，洵堪
    認定。從而，原處分機關以異議人即受處分人違規事證明確
    ，依道路交通管理處罰條例第45條第9 款規定，裁處異議人
    即受處分人罰鍰600元並記違規點數1點，於法並無違誤，量
    處亦稱妥適。本件異議人即受處分人之異議為無理由，爰予
    駁回。
六、據上論斷，應依道路交通案件處理辦法第19條，裁定如主文
    。
中　　華　　民　　國　　96　　年　　7 　　月　　18　　日
                  交通法庭   法　官  張宏節
此正本與原本無異。
如不服本裁定應於送達後5日內向本院提出抗告狀。
                             書記官  李崇文
中　　華　　民　　國　　96　　年　　7 　　月　　19　　日
